【裁判字號】    89,訴,853
【裁判日期】    890505
【裁判案由】    毒品危害防制條例
【裁判全文】
臺灣臺中地方法院刑事判決                八十九年度訴字第八五三號
    公  訴  人  臺灣臺中地方法院檢察署檢察官
    被      告  甲○○
右列被告因毒品危害防制條例案件，經檢察官提起公訴 (八十九年度毒偵字第一三一
一號)，本院判決如左︰
    主      文
甲○○連續施用第一級毒品，累犯，處有期徒刑拾月。扣案之第一級毒品海洛因壹包
（毛重零點貳公克）沒收銷燬之，注射針筒貳支沒收。又連續施用第二級毒品，累犯
，處有期徒刑肆月。主刑部分應執行有期徒刑壹年。
    事      實
一、甲○○於民國七十八年間，曾因懲治盜匪條例案件，經本院判處有期徒刑二年確
    定，甫於八十四年九月十三日入監服刑執行完畢。復因施用毒品案件，經本院以
    八十八年度毒聲字第三二九九號裁定送臺灣臺中看守所附設勒戒所觀察、勒戒後
    ，認無繼續施用毒品之傾向，臺灣臺中地方法院檢察署檢察官乃於八十八年六月
    十七日以八十八年度偵字第一三四四五號為不起訴處分確定。再因相同案件，經
    本院以八十八年度毒聲字第六七五七號裁定送臺灣臺中看守所附設勒戒所觀察、
    勒戒後，認無繼續施用毒品之傾向，臺灣臺中地方法院檢察署檢察官另於八十八
    年十二月七日以八十八年度毒偵字第一一六二號為不起訴處分確定。詎甲○○猶
    不知自我約束，明知海洛因已列為毒品危害防制條例第二條第二項第一款所稱之
    第一級毒品，又基於概括之犯意，自八十九年二月九日起至同年月十一日下午二
    時許止，由綽號「阿猴」之年籍、姓名均不詳之男子處購得第一級毒品海洛因，
    即連續在臺中縣豐原市○○里○○路朋友住處（起訴書誤載為臺中縣東勢鎮○○
    路一帶），將第一級毒品海洛因置入注射針筒注入體內之方式，施用毒品海洛因
    ，前後共四次。又明知安非他命已列為毒品危害防制條例第二條第二項第二款所
    稱之第二級毒品，另基於概括之犯意，自八十九年二月九日起至同年月十一日下
    午二時許止，由林金標（另案偵查）處購得第二級毒品安非他命，即連續在上址
    （起訴書誤載為臺中縣東勢鎮○○路一帶），將第二級毒品安非他命置放鋁箔紙
    上，以火點燃燒烤產生煙霧吸食之方式，施用毒品安非他命，前後共三次。嗣於
    同年月十一日下午六時十分許，在臺中縣豐原市○○路六十二號前為警查獲，並
    當場扣得海洛因一包（毛重零點二公克）、注射針筒二支。其後甲○○並供出毒
    品來自林金標，乃於同日下午六時四十分許，帶同警方至臺中縣豐原市○○路南
    陽新村二三九號，因而破獲林金標涉嫌販賣毒品案，並當場查扣林金標所有海洛
    因二包（毛重五點七公克）、安非他命一包（毛重零點七公克）、注射針筒及分
    裝管各一支。
二、案經臺中縣警察局烏日分局報請臺灣臺中地方法院檢察署檢察官偵查起訴。
    理      由
一、前揭事實，業據被告甲○○分別於警、偵訊及本院審理時坦承不諱，並有如事實
    欄所示之物扣案可資佐證，且被告為警查獲後所採集之尿液，經送檢驗結果，分
    別呈嗎啡（海洛因經吸入體內後尿液所呈現之反應）、甲基安非他命陽性反應，
    有臺中縣衛生局檢驗尿水報告書一紙附卷可稽，本件事證明確，被告犯行洵堪認
    定。
二、查海洛因、安非他命分屬毒品危害防制條例第二條第二項第一款、第二款所指之
    第一級及第二級毒品。被告前因施用毒品案件，經本院以八十八年度毒聲字第三
    二九九號裁定送臺灣臺中看守所附設勒戒所觀察、勒戒後，認無繼續施用毒品之
    傾向，臺灣臺中地方法院檢察署檢察官乃於八十八年六月十七日以八十八年度偵
    字第一三四四五號為不起訴處分確定；再因相同案件，經本院以八十八年度毒聲
    字第六七五七號裁定送臺灣臺中看守所附設勒戒所觀察、勒戒後，認無繼續施用
    毒品之傾向，臺灣臺中地方法院檢察署檢察官另於八十八年十二月七日以八十八
    年度毒偵字第一一六二號為不起訴處分確定，有該署刑案資料查註紀錄表一份在
    卷足憑。被告於五年內三犯毒品危害防制條例第十條第一項及第二項之罪，核其
    所為係分別犯同條例第十條第一項及第二項之施用第一級、第二級毒品罪。被告
    施用第一級、第二級毒品，其持有毒品之行為，意在供己施用，故持有之低度行
    為，應為施用之高度行為所吸收，不另論罪。被告先後多次施用第一級毒品海洛
    因及第二級毒品安非他命之犯行，均時間緊接，且觸犯構成要件相同之罪，顯係
    各基於概括犯意反覆為之，均應依刑法第五十六條連續犯之規定，分論以一罪，
    並各加重其刑。而被告所犯上開二罪間，犯意各別、構成要件互殊，應分論併罰
    。再被告曾於民國七十八年間，因懲治盜匪條例案件，經本院判處有期徒刑二年
    確定，甫於八十四年九月十三日入監服刑執行完畢，有本院被告全國全案紀錄表
    及臺灣臺中地方法院檢察署刑案資料查註紀錄表在卷可考，其於執行完畢後五年
    內，再犯本件有期徒刑以上之罪，係累犯，應依法各遞加重其刑。又被告於經警
    查獲後，供出毒品來自林金標，並於同日下午六時四十分許，帶同警方至臺中縣
    豐原市○○路南陽新村二三九號，因而破獲林金標涉嫌販賣毒品案，並當場查扣
    林金標所有海洛因二包（毛重五點七公克）、安非他命一包（毛重零點七公克）
    、注射針筒及分裝管各一支，有臺中縣警察局烏日分局刑事案件報告書及被告之
    警訊筆錄在卷可考，被告犯毒品危害防制條例第十條第一、二項之罪後，供出毒
    品之來源，並因而破獲，應依毒品危害防制條例第十七條規定減輕其刑。末查被
    告因施用毒品犯行，經觀察、勒戒後，猶不加克制，故態復萌，再施用毒品不輟
    ，無視於毒品對於自身健康之戕害及國家對於杜絕毒品犯罪之禁令，惡性非輕，
    惟審酌被告犯後坦承犯行，態度尚佳，及施用毒品者均具有相當程度之生理成癮
    性及心理依賴性，戒除不易，且犯罪心態亦與一般刑事犯罪之本質不同，非難性
    較低等一切情狀，量處如主文所示之刑，並定其應執行之刑，以資懲儆。扣案之
    海洛因一包（毛重零點二公克），應依毒品危害防制條例第十八條第一項前段沒
    收銷燬之。另注射針筒二支，為被告所有並供施用毒品犯罪所用之物，惟非專供
    施用毒品之器具，業據被告供述甚明，應依刑法第三十八條第一項第二款宣告沒
    收。
據上論斷，應依刑事訴訟法第二百九十九條第一項前段、毒品危害防制條例第十條第
一項、第二項、第十七條、第二十條第三項前段、第十八條第一項前段，刑法第十一
條前段、第五十六條、第四十七條、第五十一條第五款、第三十八條第一項第二款，
判決如主文。
中     華     民     國    八十九      年      五      月      五       日
                                 臺灣臺中地方法院刑事第七庭
                                      法  官   劉  錫  賢
右正本證明與原本無異。
如不服本判決，應於判決送達後十日內向本院提出上訴狀，上訴於臺灣高等法院臺中
分院( 須附繕本 )。
                                      書記官
中      華      民      國    八十九    年        二    月       一     日
附錄論罪科刑之法條︰
毒品危害防制條例第十條第一項：
施用第一級毒品者，處六月以上五年以下有期徒刑
毒品危害防制條例第十條第二項：
施用第二級毒品者，處三年以下有期徒刑。


司法院資訊處製作；財團法人民間司法改革基金會備份。
